【裁判字號】    90,易,656
【裁判日期】    901126
【裁判案由】    贓物
【裁判全文】
臺灣雲林地方法院刑事判決                            九十年度易字第六五六號
    公 訴 人  臺灣雲林地方法院檢察署檢察官
    被    告  乙○○
右列被告因贓物案件，經檢察官提起公訴（九十年度偵字第一八九九號），本院判決
如左：
    主  文
乙○○無罪。
    理  由
一、公訴意旨略以：被告乙○○明知甲○○所有車號ＳＣ－二九八九號自小貨車，係
    丙○○於民國九十年四月十日下午四時許，在雲林縣四湖鄉○○村○○路四五六
    號前所竊，竟於九十年五月六日晚上八時許，在雲林縣東勢鄉友人綽號「阿木」
    住處，自丙○○處收受該贓物，因而認被告涉有刑法第三百四十九條第一項之收
    受贓物罪。
二、按犯罪事實應依證據認定之，無證據不得推定犯罪事實，刑事訴訟法第一百五十
    四條定有明文。本件公訴人認被告涉有上開犯嫌，無非以該自小貨車未附有合法
    證件，被告收受即有贓物之認識，並被害人甲○○立具之失竊查詢報表及贓物領
    據為其論據。然訊據被告堅詞否認有何犯行，辯稱：車子是在雲林縣東勢鄉安南
    村綽號阿木住處，向丙○○借得載小孩去四湖鄉看醫生，並不知道是贓車等語。
    經查：（一）證人丙○○雖到庭證述：伊與被告見過二、三次面，但未借上開自
    小貨車給被告，亦不確定有看過、開過上開自小貨車給被告云云，然被告對上開
    自小貨車係向丙○○借得一事，則堅認不移，並對借得之時間、地點、用途、過
    程等均供明在卷，於本院提示丙○○本人照片前，亦描述丙○○個人特徵清楚，
    經本院提示丙○○開庭時所拍攝之本人照片，詢以對此人有無印象，被告立即供
    稱該人就是借車給伊之人無訛，從而上開自小貨車確係被告於上開時地向丙○○
    借得無誤。證人丙○○之上開證詞，應係迴避自己持有贓車之說詞，並不可信。
    （二）被告另供稱借得車子時，鑰匙係插在車上，鑰匙是整串，幾支鑰匙並不清
    楚，鑰匙是一般的鑰匙，丙○○說看完病就將車子開回來等語，證人甲○○即上
    開自小貨車車主亦到庭證稱：車子是放在工廠前，鑰匙沒有拔起來就被歹徒開走
    ，除了車上原置放的工具失竊外，於領回該車時，並未發現車子有何異狀等語，
    是就上開車子及鑰匙等客觀情狀而言，並無證據顯示一般通常之人可得認識該車
    係屬來源不明，或來源可議之贓車，且丙○○既交代看完病後要將車子開回來，
    而非無限制供被告使用，此外，就被告與丙○○二人間，亦無其他特殊情事可得
    判斷被告認識丙○○係持有贓車之人。（三）至於檢察官指出該車未附有車籍合
    法證件，即推論被告借車即認識該車係屬贓車，然車子未隨車附有車輛來源證件
    ，或者車主未隨身攜帶車輛來源證件，乃經驗之常，借車之人未向持有車輛之人
    詢問要取車輛來源證明，或車輛持有人未出示予借用人車輛來源證明，亦屬通常
    之事，如無其他特殊情事，本難期待車輛之臨時借用，應苛責借用人須向持有人
    要取核視來源證件，或貸與人應出示車輛合法證明文件，從而自不能以車輛未附
    合法證明文件，即推斷被告認識贓車。是檢察官之上開推論，並不具說服力。另
    外，檢察官所指之報案證明及贓物領據，均只表明該車於查獲時係屬贓車而已，
    不足證明被告於收受上開車輛時，有認識贓物之主觀意思。（四）綜上所述，被
    告辯稱其不知該車係屬贓物，應屬實在。此外，本院復查無其他積極證據可認被
    告收受贓物之犯行，是因不能證明被告犯罪，自應為其無罪之諭知。
據上論斷，應依刑事訴訟法第三百零一條第一項，判決如主文。
中      華      民      國      九十      年    十一    月    二十六    日
                                        臺灣雲林地方法院刑事第一庭
                                            法  官  侯  廷  昌
右正本證明與原本無異。
如不服本判決，應於判決送達後十日內向本院提出上訴狀( 應附繕本 )。
                                            書記官  李  清  龍
中      華      民      國      九十      年    十一    月    二十六    日


司法院資訊處製作；財團法人民間司法改革基金會備份。
